【裁判字號】    89,易,3915
【裁判日期】    891128
【裁判案由】    毒品危害防制條例
【裁判全文】
臺灣臺中地方法院刑事判決                        八十九年度易字第三九一五號
    公  訴  人  臺灣臺中地方法院檢察署檢察官
    被      告  甲○○
右列被告因毒品危害防制條例案件，經檢察官提起公訴（八十九年度偵字第六六一六
號），本院判決如左：
    主  文
甲○○連續施用第貳級毒品，累犯，處有期徒刑陸月，如易科罰金，以佰元折算壹
日。
第二級毒品安非他命壹包（毛重約柒佰貳拾伍公克）沒收銷燬之；吸食器壹組、分裝
袋壹包，均沒收。
    事  實
一、甲○○前曾於民國八十年因違反麻醉藥品管理條例案件經本院判處有期徒刑三年
    ，於八十一年十月六日入監執行；又於八十四年因假釋付保護管束期間，再違反
    麻醉藥品管理條例案件經本院判處有期徒刑七月，於八十五年二月二十七日執行
    完畢，嗣於同年月二十八日再執行前罪之殘刑，於八十六年七月一日執行完畢，
    猶不知悔改，又因施用第二級毒品案件，經臺灣臺南地方法院檢察署以八十七年
    度偵字第四三一０號提起公訴，於臺灣臺南地方法院審理期間，以八十七年度易
    字第一五九四號裁定送觀察、勒戒後，經臺灣臺南看守所附設勒戒所評定無繼續
    施用毒品之傾向，由臺灣臺南地方法院於八十七年七月三十一日以八十七年度易
    字第一五九四號為免刑判決，並於八十七年八月二十八日確定。仍不知戒惕，竟
    基於施用第二級毒品之概括犯意，自八十九年八月中旬某日起至同年十一月十一
    日某時止，連續在臺中市○○路○段六二號三樓之二號租處，以將第二級毒品甲
    基安非他命置放於玻璃球內以火燻烤，而後再吸食其霧化氣體之方式，施用第二
    級毒品甲基安非他命數次。嗣於八十九年十月十一日上午十一時三十分許（起訴
    書誤載為下午十一時許）在上址為警查獲供其自己施用及部分供販賣用之第二級
    毒品安非他命一包（毛重約七百二十五公克）、吸食器一組、分裝袋一包，以及
    供販賣第二級毒品用之電子磅秤一個（其所涉販賣第二級毒品案件，另案由檢察
    官偵查中）。再於同年十月十二日凌晨零時十分許，經警在臺中縣太平市○○路
    ○段四０七號逮捕。後經本院於八十九年十月十二日以八十九年度毒聲字第六一
    ００號裁定送勒戒處所觀察、勒戒後，在臺灣臺中看守所附設勒戒處所觀察勒戒
    期間，經評定結果認為「有繼續施用毒品傾向」，再經本院裁定送強制戒治。
二、案經臺中市警察局第三分局報請臺灣臺中地方法院檢察署檢察官偵查起訴。
    理  由
一、訊據被告對其於右揭時地連續施用第二級甲基安非他命毒品之事實，業據其於警
    訊、偵查及本院審理時坦承不諱，並有第二級毒品安非他命一包（毛重約七百二
    十五公克）、吸食器一組、分裝袋一包扣案可資佐證。又被告經警查獲後，其尿
    液經送請臺中市衛生局檢驗之結果，則呈有甲基安非他命陽性反應，此有該衛生
    局煙毒尿液檢驗成績書乙紙在卷可憑。再被告曾因施用第二級毒品案件，經臺灣
    臺南地方法院檢察署以八十七年度偵字第四三一０號提起公訴，於臺灣臺南地方
    法院審理期間，以八十七年度易字第一五九四號裁定送觀察、勒戒後，經臺灣臺
    南看守所附設勒戒所評定無繼續施用毒品之傾向，由臺灣臺南地方法院於八十七
    年七月三十一日以八十七年度易字第一五九四號為免刑判決，並於八十七年八月
    二十八日確定之事實，有上開判決書附於本院卷可查，並有臺灣高等法院被告全
    國前案記錄表及臺灣臺中地方法院檢察署刑案資料查註記錄表各一份在卷可稽。
    又其於五年後再犯毒品危害防制條例第十條之罪，經裁定送觀察勒戒，認有繼續
    施用毒品傾向，有本院八十九年度毒聲字第六一００號裁定及臺灣臺中看守所附
    設勒戒處所八十九年十月二十四日投所總字第一九八七號函其所附之「有無繼續
    施用毒品傾向證明書」一份附卷可參。綜上，被告自白與事實相符，事證明確，
    其施用第二級毒品甲基安非他命之犯行，洵堪認定。
二、核被告所為，係犯毒品危害防制條例第十條第二項之施用第二級毒品甲基安非他
    命罪。被告先後多次施用甲基安非他命之行為，時間緊密，所犯罪名相同，顯係
    基於概括之犯意反覆為之，應依連續犯之規定論以一罪。再被告施用毒品甲基安
    非他命前之連續持有毒品甲基安非他命之犯行，本應以連續持有論，惟持有後進
    而施用，其持有之低度行為應被施用之高度行為所吸收，故不再另論其持有第二
    級毒品罪。查被告有於於八十年因違反麻醉藥品管理條例案件經本院判處有期徒
    刑三年，於八十一年十月六日入監執行；又於八十四年因假釋付保護管束期間，
    再違反麻醉藥品管理條例案件經本院判處有期徒刑七月，於八十五年二月二十七
    日執行完畢，嗣於同年月二十八日再執行前罪之殘刑，於八十六年七月一日執行
    完畢之事實，有前開被告全國前案記錄表在卷可按，其於受有期徒刑完畢五年之
    內再犯有期徒刑以上之本罪，為累犯，應依刑法第四十七條之規定，加重其刑。
    爰審酌被告於本院審理時大致坦承犯行，態度良好，其施用甲基安非他命僅係戕
    害自己健康，並未危及他人，施用時間非長等一切情狀，量處如主文所示之刑，
    並諭知易科罰金之折算標準，以資懲儆。扣案之第二級毒品甲基安非他命一包（
    毛重約七百二十五公克）為毒品，且依被告於本院審理時之供述：安非他命有一
    部分供自己吸食用，若有他人要跟伊買時再賣給他等語，是該扣案之安非他命一
    包，既不能區隔何部分為被告施用或販賣之用，而其主要亦係供被告自已施用，
    再俟機販賣，是於本案仍應依毒品危害防制條例第十八條第一項前段，宣告沒收
    銷燬之。又扣案之吸食器一組、分裝袋一包，為被告所有及供施用毒品犯罪所用
    之物，依刑法第三十八條第一項第二款之規定宣告沒收。另扣案之電子磅稱一個
    ，係供被告販賣毒品所用之物，自不能於本案宣告沒收，併予敘明。
據上論斷，應依刑事訴訟法第二百九十九條第一項前段，毒品危害防制條例第十條第
二項、第十八條第一項前段、第二十條第三項前段，刑法第十一條前段、第五十六條
、第四十七條、第四十一條、第三十八條第一項第二款，罰金罰鍰提高標準條例第二
條，判決如主文。
中      華      民      國    八十九    年    十一    月     二十八     日
                            臺灣臺中地方法院刑事第四庭
                                    法  官  楊  真  明
右正本證明與原本無異。
如不服本判決，應於判決送達後十日內向本院提出上訴狀，上訴於臺灣高等法院臺中
分院( 須附繕本 )。
                                    書記官
中      華      民      國    八十九    年     十一     月    二十九    日
附錄本判決論罪科刑之法條：
毒品危害防制條例第十條第二項
  施用第二級毒品者，處三年以下有期徒刑。


司法院資訊處製作；財團法人民間司法改革基金會備份。
